臺灣桃園地方法院刑事判決　　　　　　　93年度易字第1140號
公　訴　人　臺灣桃園地方法院檢察署檢察官
被　　　告　甲○○原名田金山.
　　　　　　男　36歲民國5.
　　　　　　（現於臺灣新竹戒治所執行強制戒治中）
上列被告因竊盜案件，經檢察官提起公訴（93年度偵字第11886
號），經本院裁定改依簡式審判程序，判決如下：
    主  文
甲○○攜帶兇器竊盜，累犯，處有期徒刑柒月。
    事  實
一、甲○○（原名田金山）前曾於民國八十九年間因恐嚇案件，
    經本院判處有期徒刑五月確定，於九十年七月五日執行完畢
    。詎甲○○仍不知悔改，意圖為自己不法之所有，於民國九
    十二年二月二十四日十五時三十分許，攜帶其所有、客觀上
    足對人之生命、身體、安全構成威脅、具有危險性之兇器即
    油壓剪一支（未扣案，另起訴書所載鐵撬工具，應係誤載）
    ，前往桃園縣蘆竹鄉○○路○段九八巷二六號乙○○住處，
    並持油壓剪破壞該房屋一樓鐵窗、玻璃後，進入屋內竊取金
    元寶三只、項鍊鑽戒一只、玉鐲一支、勞力士手錶一支得逞
    （侵入住宅部分未據告訴）。嗣因乙○○於是時返家並發現
    竊賊正從其住處後方逃逸，乃報警處理，經警員採集現場所
    遺留之指紋，送請內政部警政署刑事警察局鑑驗比對結果與
    甲○○之指紋相符，而查知上情。
二、案經桃園縣政府警察局大園分局報請臺灣桃園地方法院檢察
    署檢察官偵查起訴。
    理  由
一、按刑事訴訟法業於被告行為後修正，並於九十二年二月六日
    經總統公布，同年九月一日起施行。修正後刑事訴訟法增訂
    第二百七十三條之一規定除被告所犯為死刑、無期徒刑、最
    輕本刑為三年以上有期徒刑之罪、或高等法院管轄第一審案
    件者外，於審判期日前之程序進行中，被告先就被訴事實為
    有罪之陳述時，審判長得告知被告簡式審判程序之旨，並聽
    取當事人、代理人、辯護人及輔佐人之意見後，裁定進行簡
    式審判程序。經查，本件被告甲○○被訴竊盜乙案，非前開
    不得進行簡式審判程序之案件，經被告於本院行準備程序時
    就訴事實為有罪之陳述，且經法官告知被告簡式審判程序之
    旨，聽取被告及檢察官之意見後，爰依右開刑事訴訟法第二
    百七十三條之一之規定，裁定改依簡式審判程序審判之，合
    先敘明。
二、右揭犯罪事實，業經被告於本院審理中坦承不諱，核與被害
    人乙○○於警訊中之指訴及證人林嘉彬之證述情節符合，復
    有內政部警政署刑事警察局九十二年三月二十日刑紋字第○
    九二○○四二三二○號鑑驗書一份、桃園縣警察局大園分局
    現場堪察初步報告表一份及現場照片三張附卷可稽，足徵被
    告自白核與事實相符，洵堪採信。是本案事證明確，被告犯
    行洵堪認定，應予依法論科。
三、按刑法第三百二十一條第一項第三款所謂兇器，凡於人之生
    命身體之安全，易生危險者均屬之，因攜帶兇器行竊，只需
    行竊時攜帶具有危險性之兇器為已足，並不以主觀上有以該
    兇器行兇之意圖為必要，最高法院七十年度臺上字第六一一
    ○號判決、七十一年度台上字第七二八號判決均採同一見解
    。而被告持以行竊之油壓剪，既可用於破壞鐵窗及玻璃，應
    屬質地堅硬之工具，無論被告主觀上是否旨在行兇抑僅用以
    行竊，在客觀上既具有行兇之危險性，均屬兇器之一種。故
    核被告所為係犯刑法第三百二十一條第一項第三款之攜帶兇
    器竊盜罪。被告有事實欄所載之犯罪科刑及執行情形，有臺
    灣高等法院被告全國前案紀錄表存卷可按，其受有期徒刑之
    執行完畢後五年以內再犯本件有期徒刑以上之罪，係屬累犯
    ，應依法加重其刑。又被告雖曾於九十二年四月六日二十二
    時許，攜帶客觀上足對人之生命、身體、安全構成威脅、具
    有危險性之兇器即一字型起子、水管鉗各一支，竊取立台食
    品工業股份有限公司所有車輛乙節，而經本院於九十二年八
    月十八日，以九十二年度易字第七三八號判決判處有期徒刑
    八月，於九十二年九月二十六日確定，有臺灣高等法院被告
    全國前案紀錄表及本院九十二年度易字第七三八號刑事判決
    書各一份在卷可稽，然依被告一再供稱：「偷車是為了代步
    ，而去被害人乙○○家裡行竊是因為賭博輸錢。」、「（問
    ：當初偷竊有無連續偷竊的意思？）沒有。當初是看到車子
    才想到要代步而偷，與之前到被害人乙○○家裡偷竊沒有關
    聯性。」、「（問：為何在短時間內偷兩次，有無想過偷也
    沒有關係？沒有。」等語（見九十三年十一月二十五日準備
    程序筆錄），足見被告於九十二年四月六日二十二時許所為
    之竊盜犯行，乃係欠缺代步工具始臨時起意再犯，與本案並
    無連續犯之裁判上一罪關係，附此敘明。爰審酌被告正值青
    壯年，不思以己力正當謀生，反意圖不勞而獲，侵害他人之
    財產權，所為實屬非是，惟念其犯罪後尚能坦承不諱等一切
    情狀，量處如主文所示之刑。
四、被告用以行竊之油壓剪一支，並未扣案，且據被告供承已於
    行竊後丟棄等語（見本院九十三年十二月十五日審判筆錄）
    ，顯然業已滅失，爰不為沒收之諭知。
據上論斷，應依刑事訴訟法第二百七十三條之一第一項、第二百
九十九條第一項前段，刑法第三百二十一條第一項第三款、第四
十七條，判決如主文。
本案經檢察官陳志全到庭執行職務。
中　　華　　民　　國　　93　　年　　12　　月　　29　　日
                  臺灣桃園地方法院刑事第7庭
                          法  官  賴淑美
以上正本證明與原本無異。
如不服本判決，應於判決送達後10日內向本院提出上訴狀（應附
繕本），上訴於臺灣高等法院。
                                       書記官  陳育君
中　　華　　民　　國　　93　　年　　12　　月　　29　　日
附錄本件論罪科刑法條全文：
中華民國刑法第321條
犯竊盜罪而有左列情形之一者，處6 月以上、5 年以下有期徒刑
：
1  於夜間侵入住宅或有人居住之建築物、船艦或隱匿其內而犯之
   者。
2  毀越門扇、牆垣或其他安全設備而犯之者。
3  攜帶兇器而犯之者。
4  結夥三人以上而犯之者。
5  乘火災、水災或其他災害之際而犯之者。
6  在車站或埠頭而犯之者。
前項之未遂犯罰之。
